臺灣高等法院刑事判決　　　　　　 94年度上更(一)字第676號
上　訴　人
即　被　告　辛○○
　　　　　　　　　　現於臺灣宜蘭監獄執行中
指定辯護人 本院公設辯護人 甲○○
上列上訴人因毒品危害防制條例案件，不服臺灣宜蘭地方法院93
年度訴字第318號，中華民國93年10月20日第一審判決（起訴案
號：臺灣宜蘭地方法院檢察署93年度偵字第2280號），提起上訴
，判決後經最高法院撤銷發回更審，本院判決如下：
    主  文
原判決關於連續販賣第一級毒品暨定執行刑部分均撤銷。
辛○○連續販賣第一級毒品，累犯，處有期徒刑柒年陸月；扣案
如附表二編號四所示之海洛因壹包，沒收銷燬之，販賣第一級毒
品所得新臺幣貳萬貳仟元均沒收，如全部或一部不能沒收時，以
其財產抵償之，扣案之如附表二編號三、五所示之物，均沒收。
    事    實
一、辛○○前因違反毒品危害防制條例案件及詐欺案件，經臺灣
    宜蘭地方法院分別以九十年度易字第十四號、九十年度訴字
    第一０五號判處有期徒刑八月、九月確定，於民國九十年六
    月四日入監執行，於九十一年十一月十三日假釋出監，於九
    十二年三月三十日假釋期滿執行完畢。詎仍不知悔改，復基
    於意圖販賣第一級毒品海洛因營利之概括犯意，於九十三年
    四月間起，在不詳地點，以不詳代價向不詳姓名年籍之人購
    入第一級毒品海洛因後，先後於附表一所示之時間、地點，
    以附表一所示之方式，以其所有門號0000000000號行動電話
    與欲購買毒品之人聯絡後，販賣附表一所示之毒品予附表一
    所示之人（犯罪時間、地點、方式、購買毒品之人及犯罪所
    得均詳如附表一所示），嗣經警對於0000000000號行動電話
    實施通訊監察後，始於九十三年七月二日上午九時四十五分
    ，在宜蘭縣宜蘭市歐洲歡樂城遊樂場一樓查獲，並扣得如附
    表二所示之物。
二、案經宜蘭縣警察局暨宜蘭縣憲兵隊移送臺灣宜蘭地方法院檢
    察署檢察官偵查起訴。
    理    由
壹、程序部分：
一、查0000000000號行動電話門號，為被告所使用，業據被告供
    承在卷，而宜蘭縣警察局曾向臺灣宜蘭地方法院檢察署檢察
    官聲請監聽上開行動電話，藉以蒐集犯證據，有臺灣宜蘭地
    方法院檢察署93年度聲監續字第000065號卷可憑，被告之選
    任辯護人曾於上訴審中辯稱警方違法監聽乙節，似有誤會。
二、又按「被告以外之人於偵查中向檢察官所為之陳述，除顯有
    不可信之情況者外，得為證據」，刑事訴訟法第159-1第2項
    定有明文。證人癸○○、壬○○、丁○○於偵查中以證人身
    分具結所為之證述，並無「顯有不可信之情況」，自具證據
    能力，亦併此指明。
貳、實體部分：
一、上訴人即被告之供述與辯解：
    訊據被告辛○○對附表一所載犯行並不否認，惟辯稱：癸○○、壬○○雖打電話問伊有無海洛因，但伊說沒有，伊係販
    賣安非他命予癸○○、壬○○，而非海洛因。丁○○部分，
    伊只在宜蘭金六結營區附近，賣給丁○○安非他命一次，另
    二次是替己○○轉交海洛因給丁○○云云。
二、認定犯罪事實所憑之證據及理由：
(一)被告販賣第一級毒品海洛因予癸○○之事證：
  1.此部份犯行，業據證人癸○○於偵查時具結證稱：其向被告
    買海洛因，第一次是在五月中旬，買了一錢的四分之一共四
    千元，交易地點是宜蘭監理站，被告開一部銀色SUBARU轎車
    來，東西是被告自己交給伊，伊當場把錢給被告，最後一次
    約在六月中旬，買二千元安非他命，同時買一錢的四分之一
    海洛因，共六千元，這次交易地點是在宜蘭運動公園的火車
    古蹟處，東西是被告交給伊，伊當場交錢給被告等語明確（
    見偵字2280號卷(一)第73頁反面至74頁）。核證人癸○○偵查
    中證述之情節，與其警訊供述（見93年7月2日警訊筆錄第53
    頁）均相一致，且對於購買之數量、地點及次數均能詳細明
    確描述，復有證人癸○○與被告以電話聯繫毒品交易之通訊
    監察譯文在卷可佐，自堪信實。況被告於檢察官偵訊時亦坦
    承：「（對癸○○證述有何意見？）我有交海洛因給她的部
    分是事實……（同上偵卷第170頁），嗣於本院審判程序中
    復供認：「是他們打電話給我，跟我見面後，錢交給我，我
    再跟己○○調貨拿毒品，再交貨給癸○○……」（見本院卷
    第87頁），益證癸○○所述被告販賣海洛因之情非虛。
  2.至被告於檢察官93年7月2日偵訊時辯稱：對於癸○○說，我
    有交毒品給她的部分，我沒有意見，但是我沒有向她收錢，
    她說要先欠著，海洛因是己○○請我交給她的云云（同上偵
    卷第14頁），迨至同年7月9日檢察官複訊時又改稱：海洛因
    係劉建民放在伊這裡，交代說如癸○○有需要就給她，『四
    一』的海洛因四千元是公定價格，如癸○○沒交錢，伊要負
    責，因為東西是伊交出去云云（同上偵卷第170頁）；於原
    審又辯稱：癸○○本來叫伊拿海洛因，伊是拿安非他命給她
    ，伊沒有一級毒品的來源云云（見原審卷第42頁），至本院
    審理時又稱：癸○○打電話問伊有無海洛因，伊說沒有，當
    時伊只有交給她安非他命，不是交付海洛因云云（見本院卷
    第36頁），所辯並未收錢，或係代他人轉交，或係販賣癸○○安非他命云云，均係畏罪卸責之詞，不足採信。
(二)被告販賣第一級毒品海洛因予壬○○之事證：
  1.此部份犯行，亦據證人壬○○於偵查時具結證稱：其第一次
    向被告買海洛因四千元，交易地點在羅東鎮喜互惠門口，東
    西是被告交給伊，伊當場交錢給他，被告都開一部銀色SUBA
    RU轎車來，第一次買安非他命一千元，地點同前，最近一次
    向被告買海洛因是在五月底，也是買四千元，所謂四千元就
    是俗稱『四一』，即一錢的四分之一，這次約在校舍路巴黎
    大道社區門口，最後一次買安非他命也是約在五月底，伊買
    了一千元安非他命，交易地點在金鶴遊樂場，這段期間買了
    三次海洛因，每次都買四千元，安非他命只向他買過二次等
    語明確（見偵字2280號卷(一)第121頁反面至122頁），嗣復於
    原審時到庭結證稱：海洛因曾於今年四、五月開始向被告買
    ，買過二、三次，每次四千元等語明確（見原審93年10月6
    日審理筆錄），並有被告與證人壬○○聯絡交易之通訊監察
    譯文在卷可稽，且經被告於原審當庭詰問，證人壬○○，仍
    為上述之陳述，自堪信壬○○所為之證詞係屬真實。況被告
    於檢察官偵訊時亦坦承：（對壬○○證述有何意見？）那些
    毒品我確有交給他等語，僅辯稱不曾向壬○○收過錢，都是
    己○○叫伊拿去的，錢的部分是他與己○○算的云云（同上
    偵卷第170頁），足徵壬○○之證言並非虛捏。
  2.至被告於偵查中所辯代己○○轉交云云，經檢察官詢以「為
    何監聽內容顯示，壬○○打電話向你買毒品」時則辯稱：因
    己○○不接他電話，叫他打我的電話云云（同上偵卷第171
    頁），所辯之情顯不合情理，迨至原審及本院審理時又全然
    改稱：壬○○打電話問伊有無海洛因，伊說沒有，後來伊拿
    安非他命給他云云（見原審卷第41頁、本院卷第34頁），兩
    相對照，顯係臨訟卸責之詞，甚明。
(三)被告販賣第一級毒品海洛因予丁○○之事證：
  1.此部份犯行，亦據證人丁○○於偵查時具結證稱：伊記得是
    從九十三年四、五月間開始向被告買，都買海洛因，就是伊
    等所說『軟的』，共買過三次，都是買海洛因，最近一次是
    五月中旬，交易地點在羅東鎮北成里，買了二千元，第二、
    三次均在宜蘭市金六結營區附近，量也都是二千元，伊都以
    行動電話打被告的0000000000號電話聯絡等語明確（見偵字
    2280號卷(一)第149 頁），並有被告與證人丁○○聯絡交易之
    通訊監察譯文在卷可稽，顯見證人丁○○於購買毒品時，均
    係以行動電話與被告之0000000000號行動電話聯絡無誤。參
    以證人丁○○於偵查中與被告當面對質時，仍結證稱：伊確
    在其中一次給被告現金二千元，其他都用欠的，伊也沒有與
    己○○算等語明確（同上偵卷第177頁），於上訴審調查時
    亦稱：「（己○○有無曾經託被告拿海洛因給你？）沒有，
    是我直接打電話給被告；（你為何找被告？）我拿毒品海洛
    因；（你向被告取得之海洛因，是你向他買，還是己○○拜
    託被告交給你？）向被告買，有一、二次沒有拿錢，其他有
    拿錢給被告；（為何一、二次沒有給錢？）我身上沒錢就欠
    著，叫被告跟己○○算，有錢我就付給被告」等語（見上訴
    卷第163頁），暨被告於檢察官偵訊時亦坦承：（對丁○○
    證述有何意見？）交海洛因給她的部分是事實等語，僅又如
    前般辯稱：代他人轉交，未向丁○○收錢，錢的部分是她與
    己○○算的云云（同上偵卷第169頁）等情，堪信丁○○所
    證非虛。
  2.至被告又辯稱代己○○轉交毒品予丁○○，及0000000000號
    行動電話在六月間就未使用云云。惟茍若被告係代己○○轉
    交毒品，則證人丁○○當係與己○○聯繫後，再由己○○交
    予被告轉交，何以證人丁○○反以行動電話向被告聯絡？該
    辯解尚難採納。再被告雖辯稱該支0000000000號行動電話在
    九十三年六月間即已遺失，然證人丁○○購買毒品之時間，
    係在五月間即已開始，則使用該支行動電話之人，當係為被
    告無誤，此據被告於偵查中經檢察官提示其與證人丁○○通
    話監聽譯文，詢問有何意見時，供稱：「沒有意見，這是我
    與丁○○的對話沒錯，東西是我交給丁○○沒錯……」（同
    上偵卷第13頁）等語自明。
  3.證人丁○○於上訴審審理時雖另稱：亦有向被告購買安非他
    命，交付二千元等語，但此證述僅足證明被告另有販賣第二
    級毒品之事實，非可遽認丁○○於偵查中及本院審理時供述
    向被告購買海洛因之事實有何前後不一之瑕疵。
(四)聯絡工具：
    本案雖扣有附表二編號一所示門號0000000000、0000000000
    號ＳＩＭ卡二張，附表二編號二所示門號0000000000及號碼
    不詳ＳＩＭ卡共二張，另證人己○○於本院審理中證稱：與
    被告辛○○0000000000、0000000000、0000000000這三支行
    動電話聯絡，0000000000號行動電話沒有印象（見本院94年
    12月2日審判程序筆錄），惟證人即向被告購買海洛因之癸○○、壬○○及丁○○均一致證稱係以行動電話打被告的00
    00000000號電話聯絡，業見前述，被告縱以0000000000、00
    00000000、0000000000三支行動電話與己○○聯絡，或使用
    其他行動電話，亦無證據證明係為販賣海洛因之犯罪使用，
    是被告販賣海洛因之聯絡工具應認係0000000000號行動電話
    。
(五)營利之認定：
  1.按販賣海洛因等毒品之行為，並無一定之公定價格，每次買
    賣之價格亦各有差異，隨供需雙方之資力或關係之深淺或需
    求之數量、貨源之充裕與否、販賣者對於資金之需求如何即
    殷切與否，以及政府查緝之態度，進而為各種之風險評估，
    而有各種不同之標準，並非一成不變。販賣者從各種「價差
    」或「量差」或係「純度（如摻入葡萄糖等物）」謀取利潤
    方式，或有差異，然其所圖利益之非法販賣行為目的，則屬
    相同，並無二致。
  2.查被告於本院審理中並不否認『販賣』毒品予癸○○、壬○○，僅辯稱所販賣者係安非他命而非海洛因，然該辯解殊不
    足採信，已詳述上，則被告基於營利之目的販賣海洛因毒品
    顯甚明灼。雖癸○○、壬○○證述向被告購買海洛因之買價
    為『一錢的四分之一』四千元，被告於警訊中復曾供稱：其
    向己○○購買毒品之價格為，海洛因一錢一萬六千元，安非
    他命一兩四萬多至五萬元左右（見警訊卷第04頁），乍視之
    下似無價差利潤。惟參被告於警訊中亦供稱：「（你的毒品
    都是向何人購買？）己○○與劉建民」等語（見偵字2280號
    卷(一)第15頁），足見被告之毒品來源尚有其他管道，則其向
    他人購買之價格為何？又向己○○購買之海洛因純度為何？
    有無摻入葡萄糖等物稀釋販賣，均因被告事後堅不吐實，而
    無從進一步得知。惟按一般民眾普遍認知毒品之非法交易，
    向為政府查禁森嚴且重罰不寬貸，衡諸常情，倘非有利可圖
    絕無平白甘冒被重罰高度風險之理，從而，舉凡其有償交易
    ，除足反證其確另基於某種非圖利本意之關係外，通常尚難
    因無法查悉其買進、賣出之差價，而諉無營利之意思，或阻
    卻販賣犯行之追訴（參見最高法院87年台上字第3164號判決
    ）；又按販賣毒品之所謂販賣行為，係行為人基於營利之目
    的，而販入或賣出毒品而言。販賣毒品者，其主觀上須有營
    利之意圖，且客觀上有販賣之行為即足構成，至於實際上是
    否已經獲利則非所問。即於有償讓與他人之初，係基於營利
    之意思，並著手實施，而因故無法高於購入之原價出售，最
    後不得不以原價或低於原價讓與他人時，仍屬販賣行為。必
    也始終無營利之意思，縱以原價或低於原價有償讓與他人，
    方難謂為販賣行為，而僅得以轉讓罪論處，最高法院著有93
    年度台上字第1651號判決足資參照。準此，仍認本件被告具
    有營利之意圖。
(六)對被告有利證據，不予採信之理由：
  1.證人乙○○、庚○○於上訴審審理時雖均到庭證稱：被告與
    癸○○、壬○○、丁○○三人交易安非他命時，均在場目睹
    云云（見上訴審94年3月2日審判筆錄），然查被告於檢察官
    偵訊時已坦承確有交付第一級毒品海洛因予癸○○三人，已
    如上述，且販賣毒品行為，要屬重罪，衡情當私下秘密進行
    ，惟恐他人知悉，豈有讓他人隨行在場目睹之理？再徵諸證
    人乙○○、庚○○與癸○○、壬○○、丁○○僅見過一、二
    次面，並不熟識，卻對其等姓名熟記不忘，已有可疑？又對
    被告與癸○○、壬○○、丁○○交易安非他命之時間、地點
    均詳述在卷，亦與一般經驗法則有異，其等證言，核與被告
    偵查中之自白相齟齬，顯係事後勾串迴護被告之詞，要非可
    採。
  2.另被告之選任辯護人於上訴審中曾提出九十四年三月九日蘋
    果日報社會版剪報，為被告辯稱：承辦本案之小隊長戊○○
    涉嫌提供毒品給丁○○使用，使丁○○作為當時不利被告之
    證人，足以證明丁○○在檢察官所作不利於被告之證詞，均
    不足採信云云，然經上訴審借提訊問丁○○則否認其事，且
    被告於檢察官偵訊時亦坦承：其交付海洛因給丁○○之部分
    屬實（同上偵卷第169頁），再觀之宜蘭縣警察局刑案偵查
    卷宗，其卷面及相關警訊筆錄記載，該案承辦員警均為「丙○○」，並非「戊○○」，則辯護意旨所述，非但無據，亦
    與事實不符。
(七)綜上所述，本件事證明確，被告販賣第一級毒品海洛因之犯
    行堪以認定，應依法論科。
三、論罪：
    按海洛因係屬毒品危害防制條例第2條第2項第1款所稱之「
    第一級毒品」，核被告辛○○其所為，係犯毒品危害防制條
    例第四條第一項之販賣第一級毒品罪。又被告持有海洛因之
    低度行為，為其販賣海洛因之高度行為所吸收，均不另論罪
    。被告為附表一編號六之犯行，係以一行為同時販賣第一級
    毒品海洛因及第二級毒品安非他命，觸犯構成要件不同之罪
    名，為想像競合犯，該部分之犯行，應從一重之販賣第一級
    毒品罪論處。被告先後販賣第一級毒品海洛因之多次犯行，
    其時間緊接，犯罪構成要件相同，顯係基於概括之犯意反覆
    為之，應均依連續犯之規定論以一罪（因該罪法定刑為死刑
    或無期徒刑部分，依法不得加重，只能僅就併科罰金刑部分
    加重其刑）。又查被告前曾因違反毒品危害防制條例案件及
    詐欺案件，經臺灣宜蘭地方法院分別以九十年度易字第十四
    號、九十年度訴字第一０五號判處有期徒刑八月、九月確定
    ，於九十年六月四日入監執行，於九十一年十一月十三日假
    釋出監，於九十二年三月三十日假釋期滿執行完畢，有本院
    被告全國前案紀錄表附卷足憑，其於五年內再犯有期徒刑以
    上之罪，為累犯，應依累犯論處（因該罪法定刑為死刑或無
    期徒刑部分，依法不得加重，只能僅就併科罰金刑部分加重
    其刑）。又查無被告大量販出毒品之情形，一時失慮罹犯重
    典，衡酌其犯情，如量以最低法定本刑，實猶嫌過重，應認
    非無可憫恕之處，爰依刑法第五十九條之規定酌量減輕其刑
    ，並先加（因該罪法定刑為死刑或無期徒刑部分，依法不得
    加重，只能僅就併科罰金刑部分加重其刑）後減之。
四、撤銷改判及科刑之理由：
    原審認被告罪證明確，據予論科，固非無見，惟查：(一)被告
    一再否認有販賣海洛因之犯行，原審亦認定被告係向不詳姓
    名年籍之人購入第一級毒品海洛因，顯難遽認被告有供出其
    第一級毒品海洛因來源為己○○，原審依毒品危害防制條例
    第十七條之規定，減輕其刑，即有未合。(二)又被告販毒毒品
    海洛因總共二萬六千元，惟其中丁○○有二次向被告購買海
    洛因之價款共四千元，是用賒欠的，業據丁○○供明在卷，
    被告尚未取得即為警查獲。而毒品危害防制條例第十九條規
    定，犯同條例第四條至第九條、第十二條、第十三條或第十
    四條第一項、第二項之罪者，其因犯罪所得之物，沒收之。
    所稱因犯罪所得之物，自以實際所得者為限，苟無所得或尚
    未取得者，自無從為沒收追繳之諭知（最高法院八十九年度
    台上字第三四三四號判決參照）。原判決未扣除尚未交付之
    賒欠款四千元，就全部二萬六千元均予宣告沒收，亦屬未洽
    。(三)原判決事實欄記載被告基於意圖販賣第一級毒品海洛因
    營利之概括犯意，於民國九十三年四月間起，在不詳地點，
    以不詳代價向不詳姓名年籍之人購入第一級毒品海洛因後，
    先後於其附表一所示之時間、地點及方式，連續販賣予癸○○、壬○○、丁○○施用等情；其對於被告販入及賣出該毒
    品，如何係有營利之事實，並未敘明憑以認定之依據及理由
    ，自嫌理由不備。(四)原判決事實欄記載被告販入第一級毒品
    海洛因後，以其使用之0000000000、0000000000、00000000
    00、0000000000門號行動電話與欲購買毒品之人聯絡後，販
    賣該毒品予癸○○、壬○○、丁○○施用；並於理由說明扣
    案使用門號為0000000000、0000000000之行動電話二支，係
    被告所有供聯絡販賣毒品犯罪所用之物，併予宣告沒收。然
    依原判決附表一列載被告販賣第一級毒品予癸○○等人之事
    實，癸○○等分別均係以被告使用之上開0000000000門號行
    動電話與被告聯絡毒品交易事宜，與前揭事實欄之記載及理
    由說明均未盡一致，究竟被告如何併有使用上開其餘000000
    0000、0000000000、0000000000門號行動電話作為販賣毒品
    聯絡工具之情事，亦未經明白審認，難謂無理由矛盾及理由
    不備之違誤。(五)有罪之判決書，應於理由內記載適用之法律
    ，刑事訴訟法第310條第7款定有明文。原判決理由說明被告
    所為係犯毒品危害防制條例第4條第1項之販賣第一級毒品罪
    ，其附表一編號六販賣毒品予癸○○施用之犯行，係以一行
    為同時販賣第一級毒品海洛因及第二級毒品安非他命，觸犯
    構成要件不同之罪名，為想像競合犯，該部分之犯行，應從
    一重之販賣第一級毒品罪論處云云，其並未敘明該販賣第二
    級毒品部分所犯罪名適用之法律，致無從據與所犯販賣第一
    級毒品罪名依想像競合犯從一重處斷，適用法則亦難認允洽
    。被告上訴意旨，否認犯罪，雖無理由，惟原判決既有可議
    ，自應由本院予以撤銷改判。爰審酌被告之品行，連續意圖
    牟利販賣第一級毒品海洛因之犯罪動機、目的、手段，連續
    販賣第一級毒品，戕害國民身心健康，對國家、社會所生之
    危害至鉅，每次所販賣毒品均為小量，及其犯罪後態度，原
    審量處有期徒刑拾年尚嫌過重等一切情狀，量處如主文第二
    項所示之刑。被告因販賣第一級毒品海洛因犯罪所得之財物
    二萬二千元，應依毒品危害防制條例第19條第1項之規定均
    沒收之，如全部或一部不能沒收時，以其財產抵償之。另扣
    案如附表二編號四所示之第一級毒品海洛因，係屬第一級毒
    品，應依毒品危害防制條例第18條第1項前段之規定，沒收
    銷燬之。又扣案如附表二編號三、五所示之物，為被告所有
    供其販賣毒品所用之物，亦應予宣告沒收。另扣案之如附表
    二編號一所示之行動電話二支（使用門號為0000000000、00
    00000000），扣案之如附表二編號二所示之行動電話二支（
    0000000000及不詳號碼之行動電話）、附表二編號六所示之
    勞力士女用手錶及附表二編號七所示之安非他命吸食器一組
    ，被告固坦承為其所有，然無積極證據足證上開扣案物確係
    被告供本件販賣毒品犯罪或預備犯罪所用之物，亦非屬違禁
    物，爰均不予宣告沒收。
五、適用法律：
據上論斷，應依刑事訴訟法第369條第1項前段、第364條、第299
條第1項前段，毒品危害防制條例第4條第1項、第18條第1項前段
、第19條第1項，刑法第11條前段、第55條、第56條、第47條、
第59條、第38條第1項第2款，判決如主文。
本案經檢察官朱家崎到庭執行職務。
中　　華　　民　　國　　94　　年　　12　　月　　23 　日
　　　　　　　　　刑事第二十一庭審判長法　官  溫耀源
　　　　　　　　　　　　　　　　　　  法　官  周政達
　　　　　　　　　　　　　　　　　　  法　官  邱同印
以上正本證明與原本無異。
如不服本判決，應於收受送達後十日內向本院提出上訴書狀，其
未敘述上訴之理由者並得於提起上訴後十日內向本院補提理由書
（均須按他造當事人之人數附繕本）。
          　　　　　　　　　　　　　　書記官  莊昭樹
中　　華　　民　　國　　94　　年　　12　　月　　23　　日
附錄：本案論罪科刑法條全文
毒品危害防制條例第4條
製造、運輸、販賣第1級毒品者，處死刑或無期徒刑；處無期徒
刑者，得併科新臺幣一千萬元以下罰金。
製造、運輸、販賣第2級毒品者，處無期徒刑或七年以上有期徒
刑，得併科新臺幣七百萬元以下罰金。
製造、運輸、販賣第3級毒品者，處五年以上有期徒刑，得併科
新臺幣五百萬元以下罰金。
製造、運輸、販賣第4級毒品者，處三年以上十年以下有期徒刑
，得併科新臺幣三百萬元以下罰金。
製造、運輸、販賣專供製造或施用毒品之器具者，處一年以上七
年以下有期徒刑，得併科新臺幣一百萬元以下罰金。
前五項之未遂犯罰之。
附表一
┌───┬─────┬──────┬────────┬─────┬────┐
│編號  │犯罪時間  │犯罪地點    │犯罪方式        │犯罪所得  │所犯法條│
├───┼─────┼──────┼────────┼─────┼────┤
│六    │九十三年六│宜蘭市宜蘭運│癸○○使用０三九│販賣第一級│毒品危害│
│      │月中旬    │動公園火車古│六四一八九一號市│毒品海洛因│防制條例│
│      │          │蹟處        │內電話或公用電話│所得四千元│第四條第│
│      │          │            │與被告之０九五八│，販賣第二│一項、第│
│      │          │            │三九三三０五號行│級毒品安非│二項    │
│      │          │            │動電話聯絡，被告│他命所得二│        │
│      │          │            │以一次一包第二級│千元      │        │
│      │          │            │毒品安非他命二千│          │        │
│      │          │            │元及一次一包第一│          │        │
│      │          │            │級毒品海洛因四千│          │        │
│      │          │            │元之價格，同時販│          │        │
│      │          │            │賣第二級毒品安非│          │        │
│      │          │            │他命及第一級毒品│          │        │
│      │          │            │海洛因予癸○○  │          │        │
├───┼─────┼──────┼────────┼─────┼────┤
│七    │九十三年四│宜蘭縣羅東鎮│壬○○使用０九一│販賣第一級│毒品危害│
│      │月間至九十│喜互惠超市門│0000000號│毒品所得一│防制條例│
│      │三年五月三│口、宜蘭縣宜│行動電話與被告之│萬二千元  │第四條第│
│      │十日      │蘭市○○路「│00000000│          │一項    │
│      │          │巴黎大道」社│０五號行動電話聯│          │        │
│      │          │區          │絡，被告以每次四│          │        │
│      │          │            │千元之價格販賣第│          │        │
│      │          │            │一級毒品海洛因予│          │        │
│      │          │            │壬○○三次      │          │        │
├───┼─────┼──────┼────────┼─────┼────┤
│八    │九十三年四│宜蘭縣羅東鎮│丁○○使用０九三│販賣第一級│毒品危害│
│      │月間起至九│北成里、宜蘭│0000000號│毒品所得二│防制條例│
│      │十三年五月│縣宜蘭市金六│行動電話與被告之│千元（邱珊│第四條第│
│      │中旬      │結營區附近  │00000000│怡賒欠四千│一項    │
│      │          │            │０五號行動電話聯│元）      │        │
│      │          │            │絡，被告以每次二│          │        │
│      │          │            │千元之價格，販賣│          │        │
│      │          │            │第一級毒品海洛因│          │        │
│      │          │            │予丁○○三次    │          │        │
├───┼─────┼──────┼────────┼─────┼────┤
│九    │九十三年五│宜蘭縣監理站│癸○○使用０三九│販賣第一級│毒品危害│
│      │月中旬    │            │六四一八九一號市│毒品所得四│防制條例│
│      │          │            │內電話或公用電話│千元      │第四條第│
│      │          │            │與被告之０九五八│          │一項    │
│      │          │            │三九三三０五號行│          │        │
│      │          │            │動電話聯絡，被告│          │        │
│      │          │            │以一次一包四千元│          │        │
│      │          │            │之價格，販賣第一│          │        │
│      │          │            │級毒品海洛因予魏│          │        │
│      │          │            │雅玉一次        │          │        │
└───┴─────┴──────┴────────┴─────┴────┘
附表二
編號          物品名稱                          數量
一            行動電話                          貳支
（門號0000000000、0000000000號ＳＩＭ
  卡二張）
二            行動電話                          貳支
（門號0000000000及號碼不詳ＳＩＭ卡共二張）
三            分裝袋                            陸拾個
四            第一級毒品海洛因                  壹包
             （毛重壹公克、淨重零點陸玖公克）
五            通訊簿                            壹本
六            勞力士女用手錶                    壹支
七            安非他命吸食器                    壹組
